【裁判字號】    92,交聲,199
【裁判日期】    920409
【裁判案由】    違反道路交通管理處罰條例聲明異議
【裁判全文】
臺灣臺北地方法院交通事件裁定                    九十二年度交聲字第一九九號
    原處分機關  臺北市交通事件裁決所
    異  議  人
    即受處分人  高瑋交通有限公司
    代  表  人  陳峰
右列受處分人因違反道路交通管理處罰條例案件，對於臺北市交通事件裁決所九十二
年一月二十一日所為之處分（原處分：北市裁三字第裁二二─ＡＢＷ四六○六八三號
），聲明異議，本院裁定如左：
    主  文
異議駁回。
    理  由
一、按汽車駕駛人，有左列情形之一者，處新臺幣六千元以上一萬二千元以下罰鍰，
    並當場禁止其駕駛及扣留其車輛牌照：(一)未領有駕駛執照駕車者；又汽車所有人
    ，僱用或聽任第二十一條第一款至第七款之人駕車者，除依第二十一條之規定處
    罰外，並得吊扣其汽車牌照三個月，道路交通管理處罰條例第二十一條第一款、
    第二十八條分別定有明文。本件受處分人即異議人高瑋交通有限公司（下稱高瑋
    公司）所有由李明華駕駛之車牌號碼五Ａ─五四八號之營業用小客車，於民國九
    十一年六月十三日十八時二十一分許，行經臺北市○○路三十九號前，因駕駛人
    李明華未領有駕駛執照而駕駛營業用小客車，臺北市政府警察局甲○○○○局交
    通分隊乃依道路交通管理處罰條例第二十八條規定，以汽車所有人高瑋公司僱用
    汽車駕駛人未領有駕駛執照駕車（舉發違反道路交通管理事件通知單誤載為汽車
    所有人聽任汽車駕駛人使用註銷駕照）為由予以舉發，嗣原處分機關即以異議人
    僱用未領有駕駛執照之人駕車，違反道路交通管理處罰條例第二十八條規定，裁
    處罰鍰新臺幣（下同）八千四百元之事實，有臺北市政府警察局北市警交大字第
    ＡＢＷ四六○六八三號舉發違反道路交通管理事件通知單影本及臺北市交通事件
    裁決所北市裁三字第裁二二─ＡＢＷ四六○六八三號違反道路交通管理事件裁決
    書影本各一件附卷可稽。
二、本件異議人對於右揭營業小客車因靠行而將車籍登記為高瑋公司名義，交由李明
    華駕駛之事實固坦認不諱，惟辯稱：李明華於九十年三月八日向其承租該營業小
    客車時，臺北市營業登記證尚在有效其間，李明華駕車違規及駕駛執照逾期審驗
    遭註銷均未通知高瑋公司，此乃李明華自身之行為，非高瑋公司之問題云云。經
    查，右揭營業小客車駕駛人李明華之營業小客車駕駛執照於九十年七月四日因逾
    期審驗被逕行註銷在案，此有臺北市交通事件裁決所九十一年十二月十九日北市
    裁三字第○九一四六八八三一○○號函、吊扣銷歷史情況查詢表各一件在卷足憑
    ，足見李明華於九十一年六月十三日駕駛上開營業小客車經警舉發時，係未領有
    駕駛執照駕車甚明。又李明華於九十年三月八日起向異議人承租上開營業小客車
    ，此為異議人所是認，復有租車契約書一紙存卷足佐，是異議人既將車籍登記其
    名義之營業小客車出租他人，並收取租金，基於行政管理之原則，自應對駕駛人
    負管理之責，殊無因其已將該汽車出租他人即可解免其管理義務之理。至異議人
    與李明華間之上開租車契約雖約定應由李明華負擔被舉發違反交通規則所衍生之
    責任，然此乃異議人與李明華間以契約界定其等私法上權利義務範疇之約定，並
    不因此影響異議人在公法上應對其汽車之駕駛人負上開管理之責任，是以異議人
    以上開情詞置辯，不足採信。本件原處分機關依首揭規定裁處罰鍰新臺幣八千四
    百，並無不當，本件異議為無理由，應予駁回。
據上論斷，應依道路交通案件處理辦法第十九條，裁定如主文。
中      華      民      國      九十二      年      四      月    九    日
                                臺灣臺北地方法院交通法庭
                                      法  官  張  筱  琪
右正本證明與原本無異。
如不服本裁定，應於裁定送達後五日內向本院提出抗告狀。
                                      書記官  潘  文  賢
中      華      民      國    九十二    年     四     月    十六    日


司法院資訊處製作；財團法人民間司法改革基金會備份。
